Inventaris van het archief van de Legatie in Frankrijk, 1747-1810
Nationaal Archief, Den Haag
- INVENTARIS VAN HET ARCHIEF TOT 1795
  - MATHIJS LESTEVENON VAN BERKENRODE, II.
    - Belangen van particulieren, E.
      - Overige belangen van particulieren, 16.
        - Stukken betreffende werkzaamheden van prof. Daniel Wyttenbach, professor filosofie aan het College der Remonstranten te Amsterdam, aan een uitgave van Plutarchus, 1775.; 560; 1 omslag
        - Stukken betreffende de diefstal van juwelen te Valenciennes van J.Z. Chaigneau, pensionhouder te Voorburg, 1775.; 561; 1 omslag
        - Stukken betreffende een hypotheek en exploitatie van de Grote en Kleine Moeren in Oostenrijks en Frans Vlaanderen, 1777-1779.; 562; 1 omslag
        - Stukken betreffende een proces van Hédouin, vroeger koopman in Nederland, en zijn vrouw tegen de prior en kloosterlingen van de koninklijke abdij St-Nicaise te Reims, 1778.; 563; 1 omslag
        - Stukken betreffende het plaatsen van een Franse lening in de Republiek door Kempenaer en Brichau te Amsterdam, 1780-1781.; 564; 1 omslag
        - Stukken betreffende Franse toestemming voor vervoer van goederen van Frankrijk naar Suriname door de `Duchesse de Dufort', kapitein Charlet, eigenaars Feger & Cie., in opdracht van de Sociëteit van Suriname, 1782-1786.; 565; 1 omslag
        - Octrooi voor Alexandre Augustin Antoine Poullain St-Foix en anderen voor de fabricage van steenkool, 1792.; 566; 1 stuk
        - Memorie betreffende de uitoefening van de gereformeerde religie in Oostenrijks Vlaanderen., z.d.; 567; 1 katern
    - 'Memoires manuscrits sur les affaires de France au XVIII Siècle', F.
      - Affaires secrètes étrangères depuis l'année 1716 jusques et compris l'année 1723, 1716-1723.; 568; 1 deel
      - Mémoire concernant les affaires étrangères depuis l'année 1724 et compris l'année 1750, 1724-1750.; 569; 1 deel
      - Affaires secrètes étrangères à commencer en l'année 1730 jusqu'en 1750. Mémoires secrèts des affaires étrangères de France, par rapport aux subsides accordés à plusieurs puissances, depuis l'année 1730 jusques et compris l'année 1750, 1730-1750.; 570; 1 deel
      - Mémoires de ce qui s'est passé de secrèt et de particulier en France pendant le mois de juin et juillet 1751 et mois antérieurs dont on n'ont point fait ci-devant mention, 571; 1 deel
      - Mémoires de ce qui s'est passé de secrèt de particulier en France pendant les mois de may, juin, juillet et août 1752, dont les Gazettes imprimées n'ont point fait mention, 572; 1 deel
      - Mémoires concernant ce qui s'est passé de secrèt et de particulier en France pendant les mois de février, mars et avril 1753, dont les Gazettes imprimées n'ont point fait mention, 573; 1 deel
      - Mémoires critiques de l'année 1752 concernant l'Etat présent des affaires du Royaume en général, 574; 1 deel
      - Moyens pour rendre le Royaume de France de plus en plus florissant et au moins égal en puissance à toués les autres de l'Europe ou du moins de l'Occident., z.d.; 575; 1 deel
      - Arrangement des Finances fait au mois d'octobre MDCCXXXXVII pour l'année 1750. Arrangement des Finances fait au mois d'octobre 1749 à Fontainebleau pour l'année 1750, qui consiste les Revenus et Dépenses de cette même année, 576; 1 deel
      - Arrangement des Finances pour l'année MDCCLI et autres états de Finances, 1750.; 577; 1 deel
      - Affaires générales et secrètes des Finances du Royaume en l'année 1752, 578; 1 deel
      - Dettes de l'Etat: Dettes générales de la Couronne, de la Compagnie des Indes, des Pays d'Etats, des Villes ou il y'a hôtels de villes, avec autres mémoires, 1750.; 579; 1 deel
      - Observations et Reflexions Critiques et Politques sur les affaires des Finances en 1750 et années suivantes, 1780.; 580; 1 deel
        Met supplement.
      - Etats des Revenus et Dépenses du Roi des années 1744, 1745 et 1746, avec toutes les affaires vulgaires et secrètes, faites en France, concernant les finances pendant les trois susdites années, 1744-1746.; 581; 1 deel
      - Etats des Revenus et Dépenses du Roy des années 1747, 1748 et 1749 avec toutes les affaires vulgaires et secrètes, faites en France, concernant les finances pendant les susdites trois années, 1747-1749.; 582; 1 deel
      - Revenues et Dépenses du Roy, 1750.; 583; 1 deel
      - Arrangements des Milices du Royaume en années 1737, 1748 et 1750, 1736.; 584; 1 deel
      - Plan général de la Marine de France en l'année 1760, présenté au Roi au mois d'août 1748, 585; 1 deel
      - Clergé du Royaume de France. Dénombrement particulier des gens d'églises du Royaume fait par ordre du Roi des années 1750 et 1751, 1752.; 586; 1 deel
      - Commerce général de la Nation Française dans les quatre parties du monde en l'année mil sept cent cinquante deux, 1752.; 587; 1 deel
      - Mémoire concernant ce quis'est passé de secrèt et de particulier en France dont les Gazettes imprimées n'ont point fait mention ou que peu, 1753-1754. Observations et éclaircissemens sur les Mémoires des Revenus du Roy fournis depuis l'année 1750-1753, 588; 1 deel
      - Etat abrégé des principales Manufactures du Royaume en l'année 1750. Idée générale du commerce des villes du Royaume avec l'état abrégé de leurs principales manufactures, tant anciennes que modernes, les affaires de la Compagnie des Indes, les nouveaux établissements et les nouveaux établissements militaires faites en France depuis l'année 1744., z.d.; 589; 1 deel
      - Extraits des Baux des fermés du Roy en l'année 1750, 1749.; 590; 1 deel
      - Mémoire au Conseil concernant des plantations de Tabacs en France et dans les Colonies., z.d.; 591; 1 deel
      - Mémoire au Conseil pour la Nourriture des vers à soye., z.d.; 592; 1 deel
- INVENTARIS ARCHIEF 1795-1810
  - JACOB BLAUW, Minister plenipotentiaris, 1795-1796 en CASPARUS MEYER, Minister plenipotentiaris, 1795-1798, I.
    - Kopieboeken van uitgaande ordinaris brieven, 1795-1798.; 593-595; 2 delen en 1 pak
      - Aan de Staten Generaal, 1795 mrt. - 1796 feb., 593
      - Aan de Nationale Vergadering en het departement van Buitenlandse Zaken, 1796 mrt. - 1797 dec., 594
      - Aan het Uitvoerend Bewind en het departement van Buitenlandse Zaken, 1798 jan. - apr., 595; 1 pak
    - Kopieboeken van uitgaande secrete brieven, 1795-1798.; 596-599; 2 delen en 2 pakken
      - Aan de Staten-Generaal en de griffier, 1795., 596
      - Aan de griffier, 1795 mrt. - 1796 apr., 597
        Dit inv. nr. is deels gelijk aan inv. nr. 596.
      - Aan het departement van Buitenlandse Zaken, 1796 mrt. - 1798 apr., 598; 1 pak
      - Aan Franse regeringscolleges en autoriteiten, 1795 dec. - apr. 1798., 599; 1 pak
    - Kopieboeken van correspondentie met Franse ministers, 1795, 1797-1798.; 600-601; 1 deel en 1 pak
      - 1795 mrt. - nov., 600
      - 1797 jan. - 1798 nov., 601; 1 pak
    - Kopieboek van correspondentie met overige autoriteiten en particulieren in Frankrijk en de Bataafse Republiek, 1795 mrt. - 1798 apr.; 602; 1 pak
    - Minuten van uitgaande brieven aan autoriteiten en particulieren in Frankrijk en de Bataafse Republiek, 1795 - 1796.; 603; 1 omslag
    - Ingekomen stukken van de griffie van de Staten-Generaal, 1795-1796.; 604-605
      - Extractresoluties, 1795 feb. - juni., 604; 1 pak
      - Nouvelles, 1796., 605; 1 omslag
    - Ingekomen stukken van het departement van Buitenlandse Zaken, 1797-1798.; 606-607; 2 pakken
      - 1797 juli - dec., 606
      - 1798 jan. - apr., 607
    - Ingekomen stukken van Franse regeringscolleges en autoriteiten, 1795-1798.; 608-611; 3 pakken en 1 omslag
      - 1795, 608
      - 1796, 609
      - 1797, 610
      - 1798 jan. - mei., 611; 1 omslag
    - Ingekomen stukken van buitenlandse vertegenwoordigers in Frankrijk., 1797, 1798.; 612-613; 1 omslag en 1 stuk
      - 1797, 612
      - 1798 mrt., 613; 1 stuk
    - Ingekomen stukken van overige autoriteiten en particulieren, 1795-1798.; 614-617; 4 pakken
      - 1795, 614
      - 1796, 615
      - 1797, 616
      - 1798 jan. - apr., 617
    - Bij Jacob Blauw ingekomen privé-brieven, 1796-1798.; 618; 1 omslag
  - WILLEM BUYS, II.
    Extraordinaris minister plenipotentiaris, 1798
    - Kopieboeken van uitgaande brieven., 1798, 1799.; 619-622; 1 deel en 3 omslagen
      - Aan het departement van Buitenlandse Zaken, 1798 apr. - juni., 619
      - Aan de secretaris van de agent voor buitenlandse betrekkingen van de Bataafse Republiek, 1798 mei - juni., 620
      - Aan Nederlandse consuls en commissarissen in Frankrijk en aan Nederlandse gezanten, 1798 mei en sep., 1799 dec., 621; 1 deel
      - Aan Franse regeringscolleges en autoriteiten en aan gezanten in Frankrijk, 1798 mei - juni., 622
    - Kopieboek van uitgaande secrete brieven aan het departement van Buitenlandse Zaken, 1798 mei - juni.; 623; 1 omslag
    - Minuten van uitgaande brieven aan particulieren, 1798 mei - juni.; 624; 1 omslag
    - Ingekomen stukken van het departement van Buitenlandse Zaken, 1798 apr. - juni.; 625; 1 pak
    - Ingekomen stukken van Franse regeringscolleges en autoriteiten, 1798 apr. - juni.; 626; 1 omslag
    - Ingekomen stukken van Nederlandse consuls en commissarissen in Frankrijk en van particulieren, 1798 apr. - juni.; 627; 1 omslag
  - RUTGER JAN SCHIMMELPENNINCK, III.
    Extraordinaris minister plenipotentiaris, 1798-1800
    Extraordinaris ambassadeur, 1800-1802
    - Kopieboek van uitgaande brieven aan het Uitvoerend Bewind van de Bataafse Republiek, 1798 juni - 1799 dec.; 628; 1 pak
    - Kopieboeken van uitgaande ordinaris brieven aan het departement van Buitenlandse Zaken, 1800-1802.; 629-638; 10 delen
      - 1800, 629
      - 1801 jan. 1 - feb. 23., 630
      - 1801 feb. 23 - apr. 12., 631
      - 1801 apr. 12 - juni 23., 632
      - 1801 juni 23 - aug. 21., 633
      - 1801 aug. 21 - okt. 30., 634
      - 1801 okt. 30 - dec. 31., 635
      - 1802 jan. 1 - apr. 16., 636
      - 1802 apr. 16 - aug. 9., 637
      - 1802 aug. 9 - nov. 13., 638
    - Kopieboeken van uitgaande secrete brieven aan het departement van Buitenlandse Zaken, 1798-1800.; 639-654; 16 delen
      - 1798 okt. 13 - nov. 16., 639
      - 1798 nov. 16 - 1799 jan. 4., 640
      - 1799 jan. 4 - mrt. 11., 641
      - 1799 mrt. 11 - apr. 26., 642
      - 1799 apr. 26 - juni 24., 643
      - 1799 juni 24 - juli 29., 644
      - 1799 juli 29 - sep. 20., 645
      - 1799 sep. 20 - nov. 5., 646
      - 1799 nov. 5 - nov. 30., 647
      - 1799 nov. 30 - dec. 31., 648
      - 1800 jan. 1 - feb. 14., 649
      - 1800 feb. 14 - apr. 4., 650
      - 1800 apr. 4 - juni 9., 651
      - 1800 juni 9 - aug. 8., 652
      - 1800 aug. 11 - okt. 24., 653
      - 1800 okt. 24 - dec. 31., 654
    - Kopieboeken van uitgaande brieven aan Nederlandse consuls en commissarissen in Frankrijk, aan autoriteiten in de Bataafse Republiek en aan Nederlandse gezanten., 1798, 1799, 1801-1802.; 655-656, 621; 2 delen
      - 1798 mei en sep., 1799 dec., 621
      - 1801, 655
      - 1802, 656
    - Kopieboeken van uitgaande brieven aan Franse regeringscolleges en autoriteiten en aan buitenlandse gezanten in Frankrijk, 1801 - 1802.; 657-660; 3 pakken en 1 omslag
      - 1798 juli - 1799 sep., 657
      - 1800, 658
      - 1801, 659
      - 1802, 660; 1 omslag
    - Agenda`s op de uitgaande brieven aan Franse regeringscolleges en autoriteiten en aan gezanten in Frankrijk, 1798-1802.; 661-664; 3 omslagen en 1 deel
      - 1798 okt. - 1799 mrt., 661; 1 deel
      - 1800 jan. - juni en sep. - dec., 662
      - 1801, 663
      - 1802, 664
    - Kopieboek van uitgaande brieven aan particulieren, 1801-1802.; 665; 1 deel
    - Ingekomen kopiebesluiten en nouvelles van het Uitvoerend Bewind van de Bataafse Republiek, 1800-1801.; 666-668; 3 omslagen
      - 1800 mei - juni., 666
      - 1800 juni - sep., 667
      - 1801, 668
    - Ingekomen ordinaris stukken van het departement van Buitenlandse Zaken, 1798-1799.; 669-674; 6 pakken
      - 1798 juni - dec., 669
      - 1798 juli - sep., nr. 1-68., 670
      - 1798 okt. - dec., nr. 69-87., 671
      - 1799 jan. - mrt., nr. 1-42., 672
      - 1799 apr. - juni, nr. 43-75., 673
      - 1799 juli - dec., nr. 76-124., 674
    - Agenda op de ingekomen ordinaris stukken van het departement van Buitenlandse Zaken, 1799.; 675; 1 omslag
    - Ingekomen secrete stukken van het departement van Buitenlandse Zaken, 1798-1799.; 676-680; 5 pakken
      - 1798 juni - sep., 676
      - 1798 okt. - dec., 677
      - 1799 jan. - mrt., nr. 1-38., 678
      - 1799 apr. - juni, nr. 39-74., 679
      - 1799 juli - dec., nr. 75-147., 680
    - Agenda op de ingekomen secrete stukken van het departement van Buitenlandse Zaken, 1799.; 681; 1 omslag
    - Ingekomen stukken (ordinaris en secreet) van het departement van Buitenlandse Zaken, 1800-1802.; 682-686; 5 pakken
      - 1800 jan. - juni, nr. 1-102., 682
      - 1800 juli - dec., nr. 103-192., 683
      - 1801 jan. - mei, nr. 1-90., 684
      - 1801 juni - dec., nr. 91-194., 685
      - 1802 jan. - dec., nr. 1-133., 686
    - Agenda`s op de ingekomen (ordinaris en secreet) stukken van het departement van Buitenlandse Zaken, 1800-1802.; 687-689; 3 omslagen
      - 1800, 687
      - 1801, 688
      - 1802, 689
    - Ingekomen stukken van Franse regeringscolleges en autoriteiten, 1798-1802.; 690-694; 5 pakken
      - 1798 juni - dec., 690
      - 1799, 691
      - 1800, 692
      - 1801, 693
      - 1802, 694
    - Ingekomen stukken van Nederlandse consuls en commissarissen in Frankrijk, van autoriteiten in de Bataafse Republiek en van particulieren, 1798-1802.; 695-700; 6 omslagen
      - 1798 juni - dec., 695
      - 1799 jan. - apr., 696
      - 1799 mei - dec., 697
      - 1800, 698
      - 1801, 699
      - 1802 jan. - nov., 700
    - Ingekomen stukken van overige particulieren, 1798-1802.; 701; 1 omslag
  - CAREL DE VOS VAN STEENWIJK, IV.
    Ordinaris ambassadeur, 1802-1803
    - Kopieboeken van uitgaande brieven aan het departement van Buitenlandse Zaken, 1802-1803.; 702-705; 4 delen
      - 1802 nov. 16 - 1803 mrt. 7., 702
      - 1803 mrt. 7 - mei 19., 703
      - 1803 mei 19 - sep. 13., 704
      - 1803 sep. 13 - okt. 3., 705
    - Kopieboek van uitgaande brieven aan Nederlandse consuls en commissarissen in Frankrijk, aan autoriteiten in de Bataafse Republiek en aan Nederlandse gezanten, 1802 nov. - 1803 okt.; 706; 1 deel
    - Kopieboek van uitgaande brieven aan Franse regeringscolleges en autoriteiten en aan gezanten in Frankrijk, 1802 nov. - 1803 okt.; 707; 1 deel
    - Kopieboek van uitgaande brieven aan particulieren, 1802 nov. - 1803 okt.; 708; 1 deel
    - Ingekomen stukken van het departement van Buitenlandse Zaken, 1802 nov. - 1803 sep.; 709; 1 pak
    - Ingekomen stukken van Nederlandse consuls en commissarissen in Frankrijk, van autoriteiten in de Bataafse Republiek en van Nederlandse gezanten, 1802 nov. - 1803 sep.; 710; 1 pak
    - Ingekomen stukken van Franse regeringscolleges en autoriteiten en van gezanten in Frankrijk, 1802 nov. - 1803 sep.; 711; 1 pak
    - Ingekomen stukken van particulieren, 1802 nov. - 1803 sep.; 712; 1 pak
    - Agenda op de ingekomen stukken, 1802 nov. 16 - 1803 okt. 3.; 713; 1 deel
      Zie inv. nrs. 709-712.
    - Index op de ingekomen stukken, 1802-1803.; 714; 1 omslag
      Zie inv. nrs. 709-713.
  - RUTGER JAN SCHIMMELPENNINCK, V.
    Ordinaris ambassadeur, 1803-1805
    - Kopieboeken van uitgaande brieven aan het departement van Buitenlandse Zaken, 1803-1805.; 715-719; 5 delen
      - 1803 okt. 3 - 1804 jan. 7., 715
      - 1804 jan. 11 - 1804 mei 14., 716
      - 1804 mei 14 - 1804 nov. 5., 717
      - 1804 nov. 5 - 1805 apr. 26., 718
      - 1805 apr. 29 - aug. 2., 719
    - Kopieboek van uitgaande brieven aan Nederlandse consuls en commissarissen in Frankrijk en aan autoriteiten in de Bataafse Republiek, 1803 okt. 11 - 1805 aug. 27.; 720; 1 deel
    - Kopieboeken van uitgaande brieven aan Franse regeringscolleges en autoriteiten en aan gezanten in Frankrijk, 1803-1805.; 721-722; 2 delen
      - 1803 okt. 6 - 1804 mei 8., 721
      - 1804 mei 8 - 1805 aug. 21., 722
    - Kopieboek van uitgaande brieven aan particulieren, 1803 okt. 11 - 1805 juni 7.; 723; 1 deel
    - Ingekomen extractbesluiten van het Staatsbewind, 1804.; 724; 1 pak
    - Ingekomen stukken van het departement van Buitenlandse Zaken, 1803-1805.; 725-726; 2 pakken
      - 1803 okt. - 1804 apr., 725
      - 1804 mei - 1805 juli., 726
    - Agenda op de ingekomen stukken van het departement van Buitenlandse Zaken, 1803-1805.; 727; 1 omslag
    - Ingekomen stukken van Nederlandse consuls en commissarissen in Frankrijk en van autoriteiten in de Bataafse Republiek, 1803-1805.; 728-730; 3 omslagen
      - 1803 sep. - dec., 728
      - 1804, 729
      - 1805 jan. - juli., 730
    - Ingekomen stukken van Franse regeringscolleges en autoriteiten en van gezanten in Frankrijk, 1803 sep. - 1805 juli.; 731; 1 pak
    - Ingekomen stukken van particulieren, 1804-1805.; 732-733; 1 pak en 1 omslag
      - 1804, 732
      - 1805 jan. - juli., 733; 1 omslag
  - GERARD BRANTSEN, VI.
    Ordinaris ambassadeur, 1805-1808
    - Kopieboeken van uitgaande brieven aan het departement van Buitenlandse Zaken, 1805-1808.; 734-740; 7 delen
      - 1805 aug. 2 - okt. 28., 734
      - 1805 nov. 1 - 1806 feb. 21., 735
      - 1806 feb. 21 - aug. 10., 736
      - 1806 aug. 27 - dec. 26., 737
      - 1806 dec. 26 - 1807 juni 1., 738
      - 1807 juni 5 - dec. 17., 739
      - 1807 dec. 17 - 1808 jan. 18., 740
    - Kopieboeken van uitgaande brieven aan Nederlandse consuls en commissarissen in Frankrijk en aan autoriteiten in de Bataafse Republiek en het koninkrijk Holland, 1805-1808.; 741-742; 2 delen
      - 1805 aug. 29 - 1807 jan. 21., 741
      - 1807 jan. 21 - 1808 jan. 14., 742
    - Kopieboeken van uitgaande brieven aan Franse regeringscolleges en autoriteiten en aan gezanten in Frankrijk, 1805-1808.; 743-744; 2 delen
      - 1805 sep. 9 - 1806 nov. 4., 743
      - 1806 nov. 19 - 1808 jan. 18., 744
    - Ingekomen extractdecreten en -besluiten en nouvelles van de koning van Holland, 1806-1807.; 745; 1 pak
    - Ingekomen stukken van het departement van Buitenlandse Zaken, 1805-1808.; 746-749; 3 pakken en 1 omslag
      - 1805 juli - dec., 746
      - 1806, 747
      - 1807, 748
      - 1808 jan. 1 - 13., 749; 1 omslag
    - Agenda op de ingekomen brieven van het departement van Buitenlandse Zaken, 1806-1807.; 750; 1 deel
      Zie inv. nrs. 747 en 748.
    - Ingekomen stukken van Nederlandse consuls en commissarissen in Frankrijk en van autoriteiten in het koninkrijk Holland, 1806-1807.; 751-752; 2 pakken
      - 1806, 751
      - 1807, 752
    - Ingekomen stukken van Franse regeringscolleges en autoriteiten en van gezanten in Frankrijk, 1806-1807.; 753-754; 2 pakken
      - 1806, 753
      - 1807, 754
    - Ingekomen stukken van particulieren, 1806-1807.; 755-756; 2 omslagen
      - 1806, 755
      - 1807, 756
    - Instructie, 1805.; 757; 1 omslag
  - CAREL HENDRIK VER HUELL, VII.
    Ordinaris ambassadeur, 1807-1810
    - Kopieboeken van uitgaande brieven aan het departement van Buitenlandse Zaken, 1808-1810.; 758-762; 5 delen
      - 1808 jan. 17 - mei 9., 758
      - 1808 mei 12 - okt. 29., 759
      - 1809 okt. 31 - 1809 juni 25., 760
      - 1809 juni 26 - 1810 mei 4., 761
      - 1810 mei 4 - juni 20., 762
    - Kopieboeken van uitgaande brieven aan Franse regeringscolleges en autoriteiten en aan gezanten in Frankrijk, 1808-1810.; 763-764; 2 delen
      - 1809 jan. 25 - mei 21., 763
      - 1809 juni 5 - 1810 juli 18., 764
    - Minuten van uitgaande brieven aan autoriteiten in het koninkrijk Holland, 1808-1810.; 765; 1 omslag
    - Nouvelles, 1788-1810 en z.d.; 766; 1 pak
    - Ingekomen stukken van het departement van Buitenlandse Zaken, 1808-1810.; 767-770; 4 pakken
      - 1808, 767
      - 1809 jan.- juli., 768
      - 1809 aug. - sep., 769
      - 1810 jan. - juli., 770
    - Ingekomen stukken van Nederlandse consuls en commissarissen in Frankrijk en van autoriteiten in het koninkrijk Holland, 1808-1810.; 771-773; 3 pakken
      - 1808, 771
      - 1809, 772
      - 1810, 773
    - Ingekomen stukken van Franse regeringscolleges en autoriteiten en van gezanten in Frankrijk, 1808-1810.; 774-776; 3 pakken
      - 1808, 774
      - 1809, 775
      - 1810, 776
    - Ingekomen stukken van particulieren, 1808-1810.; 777-779; 3 pakken
      - 1808, 777
      - 1809, 778
      - 1810, 779
  - POLITIEKE EN MILITAIRE ZAKEN, 1795-1810, VIII.
    - Stukken betreffende de alliantie met Frankrijk,in het bijzonder met betrekking tot de haven van Vlissingen, 1798.; 780; 1 pak
    - Stukken betreffende de staatsgreep van 12 juni 1798, 781; 1 omslag
    - Register bevattende namen, signalementen en gegevens van Hollanders die zich te Parijs bevinden, [c. 1798].; 782; 1 omslag
    - Brieven van patriotten in Frankrijk aan medestanders in Holland. Afschriften., 1799-1800.; 783; 1 omslag
      Deze brieven zijn waarschijnlijk onderschept. De persoonsnamen zijn aangegeven door letters of pseudoniemen. Hierbij aantekeningen met verklaring der letters.
    - Stukken betreffende gevoerde onderhandelingen over de vrije vaart op de Rijn, 1799-1803.; 784; 1 omslag
    - Dossier inzake de onderhandelingen tussen het Franse en het Bataafse departement van Oorlog gevoerd over de betaling der Franse troepen, 1804.; 785; 1 omslag
    - Stukken betreffende het in beslagnemen van goederen door Franse troepen en het inlijven van de Nassause Domeinen, 1805, afschriften.; 786; 1 pak
      Gemerkt Litt. A-D.
    - Stukken betreffende Hollandse garnizoenen in Frankrijk, 1808-1809.; 787; 1 omslag
  - BELANGEN VAN PARTICULIEREN, 1795-1810, IX.
    - Registers van uitgegeven paspoorten, 1795-1810.; 788-790; 3 delen
      - 1795-1797, 788
      - 1803-1806, 789
      - 1807-1810, 790
    - Stukken betreffende Hollandse schepen waarop door de Fransen in 1793 embargo gelegd was, 1793-1797.; 791-793; 2 omslagen en 1 pak
      - Stukken betreffende de schepen afzonderlijk, met een lijst met de namen van de schepen en de geschatte waarde, 1793-1797., 791; 1 pak
      - Verzoekschriften van Hollandse scheepskapiteins om bemiddeling, 1794-1796., 792
      - Taxatierapporten van de verloren schepen en goederen, en bijbehorende stukken, 1793-1797., 793
    - Stukken betreffende F.M. Meyer, kapitein van de `Zeenimph', krijgsgevangene op Isle de France, 1795.; 794; 1 omslag
    - Stukken betreffende Hollandse vluchtelingen naar Frankrijk, 1797-1799.; 795; 1 omslag
    - Stukken betreffende Hollandse leerlingen op de Veeartsenijschool te Alford bij Parijs, 1808-1809.; 796; 1 omslag
    - Stukken betreffende de Hollandse School voor Schone Kunsten te Parijs, 1808-1810.; 797; 1 pak